最高法院刑事判決　　　　　　九十四年度台上字第一九六八號
　　上　訴　人　甲○○
　　　　　　　　　　　　50號.
上列上訴人因違反廢棄物清理法案件，不服台灣高等法院台中分
院中華民國九十一年五月十五日第二審判決（九十年度上訴字第
二二四四號，起訴案號：台灣彰化地方法院檢察署八十九年度偵
字第七五號），提起上訴，本院判決如下：
    主  文
上訴駁回。
    理  由
按刑事訴訟法第三百七十七條規定，上訴於第三審法院，非以判
決違背法令為理由，不得為之。是提起第三審上訴，應以原判決
違背法令為理由，係屬法定要件。如果上訴理由狀並未依據卷內
訴訟資料，具體指摘原判決不適用何種法則或如何適用不當，或
所指摘原判決違法情事，顯與法律規定得為第三審上訴理由之違
法情形，不相適合時，均應認其上訴為違背法律上之程式，予以
駁回。本件上訴人甲○○上訴意旨略稱：(一)、原判決第六頁倒數
第二行記載「惟經本院（指原審法院）訊問劉明宗何以在警訊指
證被告，劉明宗所稱：係因司機指認，其才跟著指認乙節，核與
警訊筆錄之記載（並無任一司機指證被告）不符，……」等理由
，惟劉明宗在原審民國九十一年一月二十二日訊問時，法官問為
何你在警局說是「小林」，並根據口卡片指認說是甲○○，證人
劉明宗答：「大家都指認，我也跟著指認他。」，其所謂「大家
」，並非僅司機，尚包括冒名黃慶堂之黃慶安，故原判決上開理
由說明即與警訊筆錄所載不相符合。更何況劉明宗於警訊及偵查
中之供述不一致，何者為可採，原判決未予斟酌認定，即採為不
利上訴人之認定，其判決自有違誤。(二)、本件駕駛曳引車之共同
被告林國富等七人於警訊及偵查中均稱載運廢紙之地點在桃園縣
新屋鄉一不詳倉庫，詳細地址不知道，是「小林」叫他們去新屋
載運，未見過「小林」其人，只用電話與「小林」聯絡等語，惟
林國富等七人均為卡車司機，南來北往載運貨物，對載運位置之
路線、狀況均較一般人更具經驗豐富，故其等所述有違常理。上
訴人之辯護人於辯護期日以林國富等七人之上開供述係早經串供
而共同為不實陳述以圖卸責等語，為上訴人辯護，原判決對此有
利上訴人之事實未予指駁說明，有判決不備理由之違法。(三)、原
判決既認定共犯林國富等五人所有之五部曳引車含子車為供犯罪
所用之物，卻未依刑法第三十八條第一項第二款規定宣告沒收，
亦屬違法等語。
惟查證據之取捨及其證明力之判斷，屬於事實審法院之職權，苟
其所為之取捨、判斷，並不違背經驗法則及論理法則，即不能任
意指為違法，而執為第三審合法之上訴理由。原審認定上訴人甲
○○有原判決所載未依規定領有廢棄物清除、處理許可文件，即
自行或透過翁宗永，僱請無上開許可文件之林國富、楊興仁、簡
錫義、丁占峰、葉清峰、翁宗永分別駕駛曳引車（各拖曳子車）
至桃園縣新屋鄉某一不詳倉庫載運一般事業廢棄物之廢紙，依上
訴人之電話引導，載至彰化縣彰化市貓羅溪與烏溪交會處，欲在
該處傾倒，上訴人另僱請劉明宗在該處擔任把風工作，黃慶安則
受上訴人之僱用以板車載運挖土機至該處，準備棄置，掩埋上述
傾倒之廢紙，尚未及丟棄廢紙時，即經人報警當場查獲之犯行，
係以林國富等七人均供承受「小林」僱用載運廢紙而被警查獲，
劉明宗亦坦承上開犯行，並有查獲時所拍攝之曳引車照片可稽，
上開查獲之事實並經警員楊錫文證述明確。上訴人雖否認犯行，
並否認其綽號為「小林」，但黃慶安、劉明宗於警方複訊時及偵
查中均指證「小林」即係上訴人，翁宗永於第一審訊問時亦供證
：係上訴人及劉明宗引導其等到現場等語，足見上訴人所辯為不
可採。上訴人雖又辯稱：係遭他人栽贓嫁禍云云，但共犯林國富
等人均為在現場被查獲之現行犯，無卸責之機會，何需栽贓嫁禍
於他人？又劉明宗於警訊時已坦承犯罪，更無嫁禍於上訴人之必
要，黃慶安於偵查中供證：是上訴人拿錢給伊等語，警員楊錫文
於偵查中並證稱：係從黃慶安處查獲上訴人等語，且有上訴人之
「消防新聞雜誌」服務證影本可資佐證，故上訴人上開辯解尚難
採信。此外，上訴人及林國富等共犯均未依規定領有廢棄物清除
、處理許可文件，亦為上訴人及共犯供承之事實等證據資料，予
以綜合判斷，認上訴人所為，成立廢棄物清理法第四十六條第一
項第四款之罪，於法定刑內量處其刑，已詳其所憑證據及認定
之理由。所為論斷，均有卷存證據資料可資覆按。從形式上觀察
，並無違背法令之情形存在。查劉明宗於原審訊問時雖稱：「（
在警局）大家都指認，我也跟著指認他（指上訴人）」，惟劉明
宗繼又稱：「那是司機說的（指在警局說出小林之行動電話號碼
及見過小林二次者）」，且在警局指認「小林」即係上訴人者，
為擔任把風之劉明宗及載運挖土機之黃慶安，並無曳引車司機在
警局指證「小林」即係上訴人，足見原判決並無上訴意旨(一)所指
判決理由說明與卷內資料不符之違法，況除去原判決此部分之理
由，於判決本旨亦不生影響，自不得執此為合法之上訴理由。又
劉明宗於警局初訊、複訊及初次偵訊時係稱：其係受僱於「小林
」等語，與第二次偵訊時，劉明宗所稱不敢確定「小林」就是上
訴人等語，亦無矛盾之處，上訴意旨謂劉明宗上開供述反覆不一
云云，尚有誤會。至於上訴人於原審所辯遭林國富等七人栽贓嫁
禍云云，何以不足採，原判決理由欄二(三)已有說明，上訴意旨謂
原判決就此未予說明，為違法云云，顯非依據卷內資料執為指摘
之合法上訴理由。另林國富等人所有供載運本件廢紙之曳引車含
子車，雖得依刑法第三十八條第一項第二款規定沒收之，但依同
條第三項規定，係「得」沒收，並非「應」沒收，故原判決斟情
未諭知沒收，亦不違法。上訴意旨依憑己見，謂未予沒收，為違
法云云，亦非適法之上訴理由。衡以前開說明，其上訴為違背法
律上之程式，應予駁回。
據上論結，應依刑事訴訟法第三百九十五條前段，判決如主文。
中　　華　　民　　國　九十四　年　　四　　月　二十一　日
                      最高法院刑事第十庭
                          審判長法官  陳　正　庸
                                法官  賴　忠　星
                                法官  王　居　財
                                法官  林　開　任
                                法官  林　立　華
      本件正本證明與原本無異
                                      書  記  官
中　　華　　民　　國　九十四　年　　四　　月　二十七　日
                                                      Ｋ
